【裁判字號】    95,訴,199
【裁判日期】    950629
【裁判案由】    毒品危害防制條例
【裁判全文】
臺灣宜蘭地方法院刑事判決               95年度訴字第199號
公  訴  人  臺灣宜蘭地方法院檢察署檢察官
被      告  甲○○
                      宜蘭縣蘇.
上列被告因毒品危害防制條例案件，經檢察官提起公訴（95年度
毒偵字第362號）及移送併辦（95年度毒偵字第562號），嗣於本
院準備程序進行中，被告先就被訴事實為有罪之陳述，經裁定進
行簡式審判程序，本院判決如下：
    主  文
甲○○連續施用第一級毒品，累犯，處有期徒刑玖月。扣案之注
射針筒壹支沒收。
    事  實
一、甲○○前因違反菸酒管理法案件，經本院以92年度羅簡字第
    128 號判決判處有期徒刑四月，如易科罰金，以三百元折算
    一日確定，甫於民國93年 1月31日執行完畢。又甲○○前亦
    因施用毒品案件，經送觀察、勒戒後，認為無繼續施用毒品
    之傾向，而於92年10月24日執行完畢釋放，並經臺灣宜蘭地
    方法院檢察署檢察官於同日以92年度毒偵字第 740號為不起
    訴處分確定。詎其猶不知悔改，明知海洛因為毒品危害防制
    條例第2條第2項第 1款所規定之第一級毒品，不得擅自施用
    ，竟仍於前開觀察勒戒執行完畢釋放後五年內，基於施用第
    一級毒品海洛因之概括犯意，連續於95年 2月27日13時55分
    往前回溯24小時內之某時，在不詳處所；於95年 3月27日20
    時許，在宜蘭縣蘇澳鎮○○路10號住處內，以將海洛因摻水
    抽入針筒內，再將之注射入體內之方式，各施用第一級毒品
    海洛因一次（總共施用二次）。嗣分別於95年2月26日16時1
    2分許，在宜蘭縣蘇澳鎮○○路南天宮媽祖廟前；於95年3月
    29日17時許，在宜蘭縣蘇澳鎮○○路10號內，為警查獲上情
    ，並於95年 3月29日17時許，扣得其所有供施用第一級毒品
    海洛因所用之注射針筒一支。
二、案經宜蘭縣警察局蘇澳分局報請臺灣宜蘭地方法檢察署檢察
    官偵查起訴及移送併辦，嗣於本院準備程序進行中，被告先
    就被訴事實為有罪之陳述，經裁定進行簡式審判程序。
    理  由
一、上揭犯罪事實，業據被告甲○○於本院審理時坦承不諱，且
    其為警查獲後，於95年2月27日13時55分、95年3月29日18時
    30分所採之尿液，經送檢驗結果，確實均呈現嗎啡陽性反應
    之事實，亦有宜蘭縣警察局蘇澳分局查獲毒品案件採取嫌疑
    人尿液送驗姓名編號對照表、慈濟大學濫用藥物檢驗中心檢
    驗總表各二件在卷可稽，復有被告所有供施用第一級毒品海
    洛因所用之注射針筒一支扣案可資佐證。此外，被告前因施
    用毒品案件，經送觀察、勒戒後，認為無繼續施用毒品之傾
    向，而於92年10月24日執行完畢釋放，並經臺灣宜蘭地方法
    院檢察署檢察官於同日以92年度毒偵字第 740號為不起訴處
    分確定等情，亦有上開不起訴處分書、全國施用毒品案件紀
    錄表、法務部全國檢察官線上查詢刑案人犯在監所最新資料
    報表、臺灣高等法院被告前案紀錄表各一件附卷可佐。依此
    ，足徵被告上開自白確與事實相符，其於觀察勒戒執行完畢
    釋放後，五年內再犯本案連續施用第一級毒品罪之事證已臻
    明確，其犯行堪予認定，應依法論科。
二、查海洛因為毒品危害防制條例第2條第2項第 1款所規定之第
    一級毒品，不得擅自施用，故核被告施用海洛因之行為，係
    犯毒品危害防制條例第10條第 1項之施用第一級毒品罪。其
    二次施用行為前後持有第一級毒品海洛因之低度行為，分別
    為其施用之高度行為所吸收，均不另論罪。另被告二次施用
    第一級毒品海洛因之行為，時間緊接，方法相同，觸犯構成
    要件相同之罪名，顯係基於概括犯意反覆為之，應依連續犯
    之規定論以一罪，並依法加重其刑。又被告前因違反菸酒管
    理法案件，經本院以92年度羅簡字第 128號判決判處有期徒
    刑四月，如易科罰金，以三百元折算一日確定，甫於93年 1
    月31日執行完畢之事實，有卷附之臺灣高等法院被告前案紀
    錄表一件可資參照，其於有期徒刑之執行完畢後，五年以內
    再犯有期徒刑以上之本罪，為累犯，應依法遞加重其刑。爰
    審酌被告之素行、智識程度；犯罪之動機、目的、手段；前
    已因施用毒品之犯行，經觀察勒戒完畢，仍不知悔改，復繼
    續沾染毒品惡習，其施用毒品行為對於自身及社會所造成之
    危害程度非輕；施用第一級毒品之犯罪態樣及施用之次數、
    頻率；犯後已坦承犯行，態度尚佳等一切情狀，量處如主文
    所示之刑，以示警懲。扣案之注射針筒一支，為被告所有，
    且為供犯本罪所用之物等情，已據被告於本院審理時供承明
    確，自應依刑法第38條第1項第2款規定，宣告沒收之。
三、公訴人雖僅就被告於95年 2月27日13時55分往前回溯24小時
    內之施用第一級毒品海洛因一次之犯行提起公訴，餘如事實
    欄所載於95年 3月27日20時許之施用第一級毒品海洛因一次
    之犯行則未及於起訴書中論列，然被告已於本院審理時坦承
    該部份犯行，且檢察官亦就該次犯行移送併辦（95年度毒偵
    字第 562號），本院復認為此部分犯行與已起訴之部分，有
    連續犯之裁判上一罪之關係，為起訴效力所及，自應併予審
    理，附此敘明。
據上論斷，應依刑事訴訟法第273條之 1第1項、第299條第1項前
段，毒品危害防制條例第10條第 1項，刑法第11條前段、第56條
、第47條、第38條第1項第2款，判決如主文。
本案經檢察官陳嘉瑜到庭執行職務。
中    華    民    國    95    年    6    月    29    日
                  刑事第四庭法  官  劉家祥
以上正本證明與原本無異。
如不服本判決應於收受本判決後10日內向本院提出上訴書狀，其
未敘述上訴理由者，並得於提起上訴後10日內向本院補提理由書
狀(均須按他造當事人之人數附繕本)「切勿逕送上級法院」。
                            書記官  邱淑秋
中    華    民    國    95    年    7     月    3     日
附錄本案論罪科刑法條全文：
毒品危害防制條例第10條第1項。
施用第一級毒品者，處 6 月以上 5 年以下有期徒刑。


司法院資訊處製作；財團法人民間司法改革基金會備份。
